【裁判字號】    87,易,5661
【裁判日期】    890327
【裁判案由】    詐欺
【裁判全文】
臺灣高雄地方法院刑事判決                        八十七年度易字第五六六一號
    公  訴  人  臺灣高雄地方法院檢察署檢察官
    被      告  甲○○
右列被告因詐欺案件，經檢察官提起公訴（八十七年度偵字第一０八四二號），本院
判決如左：
    主  文
甲○○無罪。
    理  由
一、公訴意旨略以：被告甲○○明知已無支付能力，竟基於意圖為自己不法所有之概
    括犯意，自八十六年三月間起至同年六月止，連續多次向告訴人安春股份有限公
    司（下稱安春公司）詐購混凝土，前後共計新台幣（下同）二百十一萬二千三百
    八十四元，均未依約清償，屢經安春公司催討，均置之不理，因認被告涉有刑法
    第三百三十九條第一項之詐欺罪嫌云云。
二、訊據被告甲○○固不否認於右揭時地，向告訴人公司訂購混凝土之事實不諱，然
    堅決否認有何詐欺犯意，辯稱：伊在八十五年八、九月間即已用伊業主大道營造
    公司（下稱大道公司）之名義向安春公司買混凝土，之前買了二、三百萬元都有
    正常付款，本次向安春公司叫的混凝土是買來做擋土牆及道路工程，工程款二千
    萬元伊已經收了，但因成本計算錯誤又碰到下雨，擋土牆需重做，所以虧本，所
    收取的工程款是還給其他人，伊與安春公司在八十六年十月六日已經和解，並已
    由大道公司扣除伊所得薪資九十萬元後轉付給安春公司，伊沒有詐騙之意等語。
三、按犯罪事實應依證據認定之，無證據不得推定其犯罪事實，刑事訴訟法第一百五
    十四條訂有明文，又事實之認定應憑證據，如未能發現相當證據，或證據不足以
    證明，自不能以推測或擬制之方法，以為裁判基礎，最高法院著有四十年台上字
    第八六號判例可資參照。經查，公訴意旨認被告涉有上開罪行，無非係以告訴人
    安春公司之指訴及被告書立之切結承諾書一紙，為其論據。然查，被告於八十五
    年十一月二十五日，即曾支付十萬元款項與告訴人公司，此後又於八十五年十二
    月二十五日、八十六年三月三十日、四月二十五日及五月十日等時間，分別清償
    告訴人公司各十萬元、二十一萬六千零五十五元、二十一萬六千零五十五元及九
    千五百五十元等情，為被告供述在卷，復為告訴人代表人乙○○自承無訛，並有
    被告中國農民銀行、高雄區中小企業銀行支票存根聯可稽；即告訴人公司代表人
    乙○○亦不否認八十六年二月間就與被告有往來等語（本院八十七年十二月二日
    筆錄）。再者，證人丙○○證稱：八十五年十二月開始積欠工資，至今甲○○已
    還了二十七萬元，最近又還了五千元等語，與被告供稱：有時會先還他人借款，
    伊向銀行也貸了七百多萬元等語相符，並有和解書一紙附卷可稽。又被告於八十
    六年十月二日書立切結承諾書一紙，承諾自八十七年四月五日起按月清償告訴人
    公司十萬元，旋又於同年十月六日，由案外人大道公司為被告代償告訴人公司之
    上開部分貨款九十萬元，再於八十九年三月二十七日本院審理時，當庭協議償還
    部分款項，有協議書、授權書各一紙可考。綜上所述，本件被告早於八十五年間
    ，即與告訴人公司有所往來，期間付款正常，是告訴人公司如約供貨，顯係出於
    雙方平日生意來往，並未陷於錯誤，亦非被告施用詐術；而被告嗣後因經營不善
    虧本，且積欠銀行、丙○○等人款項，客觀上亦難謂其存心賴債；況被告自八十
    六年三月至五月間，猶支付告訴人公司不等之款項，並非全然無資力可供還款，
    參以事後復清償部分款項，是難謂被告有何詐欺之不法意圖。從而尚難徒憑被告
    簽發支票，卻未獲兌現一節，而推論其犯行。此外，復查無其他積極證據，足資
    認定被告有何公訴意旨所指之犯行。揆諸前開說明，被告犯罪尚屬不能證明，自
    應為無罪之諭知。
據上論斷，應依刑事訴訟法第三百零一條第一項前段，判決如主文。
本案經檢察官蕭宇誠到庭執行職務。
中        華        民        國    八十九    年    三    月    二十七  日
                                  臺灣高雄地方法院刑事第三庭
                                      法  官  陳  彥  宏
右正本證明與原本無異。
如不服本判決，應於判決送達後十日內，向本院提出上訴狀。
                                      書記官  林  宜  正
中    華    民    國    八十九    年      三      月       三十       日


司法院資訊處製作；財團法人民間司法改革基金會備份。
